【裁判字號】    98,交易,410
【裁判日期】    980812
【裁判案由】    過失傷害
【裁判全文】
臺灣板橋地方法院刑事判決             98年度交易字第410號
公  訴  人  臺灣板橋地方法院檢察署檢察官
被      告  乙○○
上列被告因過失傷害案件，經檢察官提起公訴（98年度調偵字第
985 號），本院依簡式審判程序判決如下：
    主  文
乙○○因過失傷害人，處有期徒刑貳月，如易科罰金，以新臺幣
壹仟元折算壹日。
    事  實
一、乙○○於民國98年1 月19日凌晨2 時15分許，駕駛車牌號碼
    6282-GX 號自用小客車，沿臺北縣樹林市○○路往山佳方向
    行駛，行經大安路與俊英街之交岔路口，左轉擬沿俊英街往
    板橋方向繼續行駛之際，原應注意汽車行駛至交岔路口左轉
    彎時，應行至交岔路口中心處左轉，並不得占用來車道搶先
    左轉；且汽車行駛時，駕駛人應注意車前狀況，並隨時採取
    必要之安全措施，而依當時天候晴、夜間有照明、現場市區
    道路○○路面乾燥、無缺陷、亦無障礙物、視距良好等情形
    ，並無不能注意之情事，竟疏未注意應行至交岔路口中心處
    ，而搶先左轉，亦未注意車前狀況及採取必要之安全措施，
    逆向朝俊英街往迴龍方向車道駛入，其車頭撞及適在該車道
    停等紅燈、由甲○○所駕駛之車牌號碼HU6-006 號重型機車
    ，且於發現碰撞後，因誤踩油門未能立即停車，致甲○○人
    車倒地，因而受有右膝擦傷（6 ×4 公分）、左膝及左小腿
    外傷（超過20公分，深至肌肉層）等傷害。乙○○於肇事後
    ，留在現場等候警員到場處理，嗣於有偵查犯罪權限之機關
    人員知悉其犯罪前，向到場處理之警員承認其為肇事人而自
    首之，並接受裁判。
二、案經甲○○訴由臺北縣政府警察局樹林分局報請臺灣板橋地
    方法院檢察署檢察官偵查起訴。本院於準備程序進行中，被
    告就被訴事實為有罪之陳述，經告知簡式審判程序之旨，並
    聽取當事人之意見後，裁定進行簡式審判程序。
    理  由
一、上揭事實，迭據被告乙○○於警詢、偵訊及本院審理時坦承
    不諱，核與告訴人甲○○於警詢及偵訊時之指訴情節相合，
    並有道路交通事故現場圖、道路交通事故調查報告表(一)、(二)
    各1 份、現場及車損照片12幀、仁愛醫院診斷證明書1 份附
    卷可稽，足認被告之任意性自白與事實相符，而值採信。
二、按汽車行駛至交岔路口，左轉彎時，應距交岔路口30公尺前
    顯示方向燈或手勢，換入內側車道或左轉車道，行至交岔路
    口中心處左轉，並不得占用來車道搶先左轉；又汽車行駛時
    ，駕駛人應注意車前狀況及兩車併行之間隔，並隨時採取必
    要之安全措施，道路交通安全規則第102 條第1 項第5 款、
    第94條第3 項定有明文。被告係智識正常之成年男子，考領
    合格駕駛執照，對上開規定不能諉稱不知。而依當時天候晴
    、夜間有照明、現場市區道路○○路面乾燥、無缺陷、亦無
    障礙物、視距良好等情形，此有上揭道路交通事故調查報告
    表可憑，並無不能注意之情事，竟疏未注意應行至交岔路口
    中心處，而搶先左轉，亦未注意車前狀況及採取必要之安全
    措施，以致撞及告訴人甲○○之機車而肇事，其有過失，至
    為灼然。又告訴人因本件車禍受有右膝擦傷（6 ×4 公分）
    、左膝及左小腿外傷（超過20公分，深至肌肉層）等傷害，
    其與被告過失行為之間有相當因果關係，亦屬明確。綜上所
    述，本案事證已明，被告犯行堪予認定，應依法論科。
三、核被告所為，係犯刑法第284 條第1 項前段之過失傷害罪。
    被告於肇事後，留在現場等候警員到場處理，嗣於有偵查犯
    罪權限之機關人員知悉其犯罪前，當場向到場處理之警員承
    認其為肇事人而自首之，有道路交通事故肇事人自首情形紀
    錄表1 份在卷可證（見偵卷第18頁），嗣並接受裁判，合於
    自首要件，依刑法第62條前段規定減輕其刑。爰審酌被告前
    無犯罪科刑紀錄，有臺灣高等法院被告前案紀錄表可考，素
    行尚佳，其不思謹慎駕駛汽車，貿然搶先左轉，逆向朝來車
    車道駛入，且因誤踩油門未能立即停車，過失情節重大，致
    告訴人所受之傷勢程度，及犯後自始至終均坦承犯行，陸續
    已向告訴人支付新臺幣（下同）30,200元之賠償金，惟因告
    訴人堅持再予求償12萬元，迄未與告訴人成立和解等一切情
    狀，量處如主文所示之刑，並諭知如易科罰金之折算標準，
    以資懲儆。
據上論斷，應依刑事訴訟法第273 條之1 第1 項、第299 條第1
項前段，刑法第284 條第1 項前段、第62條前段、第41條第1 項
前段，刑法施行法第1 條之1 ，判決如主文。
中    華    民    國    98    年    8     月    12    日
                      交通法庭  法  官  朱嘉川
以上正本證明與原本無異。
如不服本判決應於收受送達後10日內向本院提出上訴書狀，並應
敘述具體理由；其未敘述上訴理由者，應於上訴期間屆滿後20日
內向本院補提理由書（均須按他造當事人之人數附繕本）「切勿
逕送上級法院」。
                                書記官  陳聖儒
中    華    民    國    98    年    8     月    13    日
附錄本案論罪科刑法條全文：
中華民國刑法第284 條
因過失傷害人者，處6 月以下有期徒刑、拘役或5 百元以下罰金
，致重傷者，處1 年以下有期徒刑、拘役或5 百元以下罰金。
從事業務之人，因業務上之過失傷害人者，處1 年以下有期徒刑
、拘役或1 千元以下罰金，致重傷者，處3 年以下有期徒刑、拘
役或2 元以下罰金。


司法院資訊處製作；財團法人民間司法改革基金會備份。
